# 所得税事项调整的特殊情况处理！

提问人：茶前饭后 时间：2017-12-08 06:47:42
请教陈版，一家企业刚接触审计，通过调整追溯，比如其 2014 年度经过审计调整后利润为负数，但是当初公司报税时利润为正数，公司当年度计提了所得税 50 万，税审后来认定应纳税 60 万，在做审计报表处理时是不是按照税审来定？还要再加个分录：借-所得税费 10 万，贷-应交税费 10 万？望版主指点！

回答人：chenyiwei
看该差异是否由前期重大差错造成。如是则追溯重述前期比较数据。

提问人：茶前饭后 时间：2017-12-09 06:00:33
算是重大差错，其实很多企业刚成立时都存在这个情况，明明是亏损，很多折旧和摊销没有及时处理，审计调整后就亏损了，质管部说为谨慎起见，应交税费暂按照税审报告来定，不知是否合理？

回答人：chenyiwei
如果这部分税务亏损没有获得税务机关认可，允许退税或抵顶以后年度应纳税款，则谨慎起见不调整。质管部门的意见也是比较合理的。